【裁判字號】    95,易,948
【裁判日期】    950828
【裁判案由】    違反毒品危害防制條例
【裁判全文】
臺灣臺南地方法院刑事判決               95年度易字第948號
公  訴  人  臺灣臺南地方法院檢察署檢察官
被      告  甲○○
                    國民
上列被告因違反毒品危害防制條例案件，經檢察官聲請以簡易判
決處刑（95年度營毒偵字第143號），本院認不宜，本院認為不
宜，改依通常程序審判，合議庭裁定由受命法官獨任進行簡式審
判程序，判決如下：
    主  文
甲○○連續施用第二級毒品，累犯，處有期徒刑拾月。
扣案之安非他命壹小包（毛重零點貳參公克）沒收銷燬之。
    事  實
一、甲○○曾於民國八十八年間因施用毒品案件，經本院判處有
    期徒刑八月，緩刑三年，嗣經撤銷緩刑，於九十二年一月二
    十三日縮刑期滿執行完畢。又曾於九十一間因施用第二級毒
    品案件，經本院裁定送強制戒治後，於同年五月三十日執行
    完畢釋放後，轉入監執行上開徒刑。詎猶不知悔改，復基於
    概括之犯意，自九十二年三、四間（聲請書誤載為九十一年
    七、八月間）某日起至九十五年四月二十四日止，先後多次
    在台南縣東山鄉○○路一六六號住處、台南縣學甲鎮草地人
    小吃部廁所內等處，以將安非他命放入玻璃球內用火烘烤，
    再吸聞之方式，施用第二級毒品安非他命。嗣於同年四月二
    十四日下午七時三十分許，在台南縣東山鄉○○路一六六號
    住處為警查獲，並扣得其所有供施用之安非他命一小包（毛
    重零點二三公克），並經其同意採尿送驗，結果呈安非他命
    類陽性反應，而查獲上情。
二、案經台南縣警察局報請台灣台南地方法院檢察署檢察官偵查
    起訴。
    理  由
一、本件被告所犯為死刑、無期徒刑或最輕本刑為三年以上有期
    徒刑以外之罪，經本院合議庭依刑事訴訟法第二百七十三條
    之一第一項規定，裁定由受命法官獨任進行簡式審判程式，
    依同法第二百七十三條之二、同法第一百五十九條第二項之
    規定，不適用傳聞法則有關限制證據能力之相關規定，合先
    敘明。
二、上揭事實，業據被告甲○○於偵審中坦承不諱，並有長榮大
    學確認報告乙份附卷及上開安非他命乙小包扣案可資佐證，
    罪證明確，被告犯行堪以認定。其於前案強制戒治執行完畢
    釋放犯後，五年內再犯本施用毒品罪，應依法論處。至被告
    施用安非他命之起始日期，業據被告於偵查中供明係前案出
    監後二、二月後在卷，而經查其前案施用毒品罪係於九十二
    年一月二十九日始執行完畢出監，並非九十一年五月三十日
    強制戒治執畢即出監，有台灣高等法院被告全國前案紀錄表
    乙紙附卷足憑，故其開始施用日期應係九十二年三、四間某
    日，聲請書載為九十一年七、八月間某日，應係出於誤載，
    併此敘明。
三、按行為後法律有變更者，適用行為時之法律。但行為後之法
    律有利於行為人者，適用最有利於行為人之法律，刑法第二
    條第一項定有明文。查被告黃心怡行為後，刑法已於九十四
    年二月二日修正公布，並於九十五年七月一日生效施行。茲
    比較本案所涉新舊刑法如下：
    1.按被告行為後，刑法第五十六條之連續犯規定，業於九十
      四年一月七日修正公布刪除，並於九十五年七月一日施行
      ，則被告所犯上述各罪應依數罪併罰之規定分論併罰，此
      刪除雖非犯罪構成要件之變更，但顯已影響行為人刑罰之
      法律效果，自屬法律有變更，比較新、舊法結果，修正後
      之規定並非較有利於被告，依刑法第二條第一項前段規定
      ，仍應適用較有利於被告之行為時法律（即舊法）論以連
      續犯（最高法院九十五年第八次刑事庭會議決議參照）。
    2.查被告曾於民國八十八年間因施用毒品案件，經本院判處
      有期徒刑八月，緩刑三年，嗣經撤銷緩刑，於九十二年一
      月二十三日縮刑期滿執行完畢，有台灣高等法院被告全國
      前案紀錄表附卷足憑，茲於五年以內再故意犯本件有期徒
      刑以上之罪，不論依修正前之刑法第四十七條，或修正後
      之刑法第四十七條第一項之規定，均構成累犯，修正後之
      規定並未較有利於被告，應依刑法第二條第一項前段之規
      定，適用修正施行前之刑法第四十七條。
    3.經上綜合比較結果，本件應適用修正前之刑法相關規定。
四、按安非他命依毒品危害防制條例第二條第二項第二款規定係
    屬第二級毒品，被告施用之，核其所為，係犯同條例第十條
    第二項之施用第二級毒品罪。其先後多次施用第二級毒品之
    犯行，均時間緊接，犯罪構成要件相同，顯係基於一個概括
    犯意反覆為之，應依連續犯之規定論以一罪，並依法加重其
    刑。其持有安非他命之低度行為，應為高度之施用行為所吸
    收，不另論罪。又其係累犯，已如前述，應依法遞加重其刑
    。爰審酌被告前已有施用毒品前科，有上開紀錄表乙紙附卷
    足憑，素行非佳，竟仍不知悔改，復犯本施用第二級毒品罪
    ，殘害自己之身心健康，影響其家庭之正常生活，並極易因
    吸毒而誘致犯他罪，危害他人法益及社會秩序，施用期間已
    長，所生危害非輕，惟偵審中坦承犯行，態度良好等一切情
    狀，量處如主文第一項所示之刑，以示懲儆。扣案之安非他
    命壹小包（毛重零點貳參公克），係查獲之毒品，應依法宣
    告沒收銷燬之。
五、據上論斷，應依刑事訴訟法四百五十二條、第二百七十三條
    之一第一項、第二百九十九條第一項前段，毒品危害防制條
    例第十條第二項、第十八條第一項前段，刑法第十一條前段
    、第二條第一項前段、修正前第五十六條、修正前第四十七
    條，判決如主文。
中     華    民     國    95    年    8    月   28    日
                          刑事第一庭  法  官  柯顯卿
以上正本證明與原本無異。
如不服判決，應於判決送達日起十日內，向本院提起上訴狀。
                                      書記官  黃子起
中     華    民     國    95    年    8    月   28    日
附錄所犯法條：
毒品危害防制條例第十條第二項：
施用第二級毒品者，處三年以下有期徒刑。


司法院資訊處製作；財團法人民間司法改革基金會備份。
